<!DOCTYPE html PUBLIC "-//W3C//DTD XHTML 1.0 Transitional//EN" "http://www.w3.org/TR/xhtml1/DTD/xhtml1-transitional.dtd">
<html xmlns="http://www.w3.org/1999/xhtml">
<head>
	<meta http-equiv="Content-Type" content="text/html; charset=iso-8859-1" />
	<title>Ymmärrä suomea</title>
	<style type="text/css" media="all">@import "css/styles.css";</style>
	<script type="text/javascript" src="swfobject.js"></script>
</head>
<body class="font-medium">
	<div id="main-wrapper">
		<div id="topbar"></div>
		<div id="main-menu">
			<table cellspacing="0" cellpadding="0" border="0" class="add-links"><tr>
				<td class="item"><img class="raquo" src="i/raquo.gif" alt="" height="7" width="4" /><a href="/ymmarra/index.php?moduli=sanakirja">Sanakirja</a></td>
				<td class="item"><img class="raquo" src="i/raquo.gif" alt="" height="7" width="4" /><a href="/ymmarra/index.php?moduli=verbit">Verbiluettelo</a></td>
				<td class="item"><img class="raquo" src="i/raquo.gif" alt="" height="7" width="4" /><a href="/ymmarra/index.php?moduli=kielioppi">Kielioppi</a></td>
			</tr></table>
			<table cellspacing="0" cellpadding="0" border="0"><tr>
				<td class="item"><img class="raquo" src="i/raquo.gif" alt="" height="7" width="4" /><a href="/ymmarra/index.php">Etusivu</a></td>
				<td class="item"><img class="raquo" src="i/raquo.gif" alt="" height="7" width="4" /><a href="/ymmarra/index.php?moduli=tekstit">Lukutekstit</a></td>
			</tr></table>
		</div>
		<div id="content">
			<table cellspacing="0" cellpadding="0" border="0" id="content-wrapper"><tr>
				<td>
					<div id="left-menu">
												<div class="header-verb"><span>Verbit</span></div>
						<div class="menu">
								<div class="init"><a href="/ymmarra/index.php?moduli=verbit&kirjain=a">A</a></div>
								<div class="init"><a href="/ymmarra/index.php?moduli=verbit&kirjain=e">E</a></div>
								<div class="init"><a href="/ymmarra/index.php?moduli=verbit&kirjain=h">H</a></div>
								<div class="init"><a href="/ymmarra/index.php?moduli=verbit&kirjain=i">I</a></div>
								<div class="init"><a href="/ymmarra/index.php?moduli=verbit&kirjain=j">J</a></div>
								<div class="init"><a href="/ymmarra/index.php?moduli=verbit&kirjain=k">K</a></div>
								<div class="init"><a href="/ymmarra/index.php?moduli=verbit&kirjain=l">L</a></div>
								<div class="init"><a href="/ymmarra/index.php?moduli=verbit&kirjain=m">M</a></div>
								<div class="init"><a href="/ymmarra/index.php?moduli=verbit&kirjain=n">N</a></div>
								<div class="init"><a href="/ymmarra/index.php?moduli=verbit&kirjain=o">O</a></div>
								<div class="init"><a href="/ymmarra/index.php?moduli=verbit&kirjain=p">P</a></div>
								<div class="init"><a href="/ymmarra/index.php?moduli=verbit&kirjain=r">R</a></div>
								<div class="init"><a href="/ymmarra/index.php?moduli=verbit&kirjain=s">S</a></div>
								<div class="init"><a href="/ymmarra/index.php?moduli=verbit&kirjain=t">T</a></div>
								<div class="init"><a href="/ymmarra/index.php?moduli=verbit&kirjain=u">U</a></div>
								<div class="init"><a href="/ymmarra/index.php?moduli=verbit&kirjain=v">V</a></div>
								<div class="init"><a href="/ymmarra/index.php?moduli=verbit&kirjain=y">Y</a></div>
								<div class="init"><a href="/ymmarra/index.php?moduli=verbit&kirjain=Ä">Ä</a></div>
						</div>					</div>
				</td>
				<td>
					<div id="main-content">
						<div id="path">
							<a href=".">Etusivu</a> &gt; <a href="/ymmarra/index.php?moduli=verbit&kirjain=O">O</a>						</div>
													<h1>OSALLISTUA</h1>
						<table cellspacing="0" cellpadding="0" border="0">
							<tr>
								<td colspan="2" style="padding-bottom:10px;"><strong>Aktiivin indikatiivi</strong></td>
							</tr>
							<tr>
								<td><pre>PREESENS                   
minä      osallistun       
sinä      osallistut       
hän       osallistuu       
me        osallistumme     
te        osallistutte     
he        osallistuvat     

PASSIIVI
          osallistutaan    

IMPERFEKTI                 
         osallistuin       
         osallistuit       
         osallistui        
         osallistuimme     
         osallistuitte     
         osallistuivat     

PASSIIVI
         osallistuttiin    

PERFEKTI
olen     osallistunut      
olet     osallistunut      
on       osallistunut      
olemme   osallistuneet     
olette   osallistuneet     
ovat     osallistuneet     

PASSIIVI
on       osallistuttu      

PLUSKVAMPERFEKTI
olin     osallistunut      
olit     osallistunut      
oli      osallistunut      
olimme   osallistuneet     
olitte   osallistuneet     
olivat   osallistuneet     

PASSIIVI
oli      osallistuttu      
</pre></td>
								<td>&nbsp;&nbsp;&nbsp;</td>
								<td><pre>       KIELTOMUOTO
       en        osallistu
       et        osallistu
       ei        osallistu
       emme      osallistu
       ette      osallistu
       eivät     osallistu


       ei        osallistuta   

   
        en        osallistunut
        et        osallistunut
        ei        osallistunut
        emme      osallistuneet
        ette      osallistuneet
        eivät     osallistuneet


       ei        osallistuttu  


       en      ole osallistunut
       et      ole osallistunut
       ei      ole osallistunut
       emme    ole osallistuneet
       ette    ole osallistuneet
       eivät   ole osallistuneet


        ei      ole osallistuttu 


       en    ollut  osallistunut
       et    ollut  osallistunut
       ei    ollut  osallistunut
       emme  olleet osallistuneet
       ette  olleet osallistuneet
       eivät olleet osallistuneet


        ei    ollut  osallistuttu
</pre></td>
							</tr>
						</table>
						<table cellspacing="0" cellpadding="0" border="0">
							<tr>
								<td colspan="2" style="padding-bottom:10px;"><strong>Aktiivin konditionaali</strong></td>
							</tr>
							<tr>
								<td><pre>PREESENS 
minä     osallistuisin     
sinä     osallistuisit     
hän      osallistuisi      
me       osallistuisimme   
te       osallistuisitte   
he       osallistuisivat   

PASSIIVI
         osallistuttaisiin 

PERFEKTI
olisin   osallistunut      
olisit   osallistunut      
olisi    osallistunut      
olisimme osallistuneet     
olisitte osallistuneet     
olisivat osallistuneet     

PASSIIVI
olisi    osallistuttu      
</pre></td>
								<td>&nbsp;&nbsp;&nbsp;</td>
								<td><pre> 
       en          osallistuisi
       et          osallistuisi
       ei          osallistuisi
       emme        osallistuisi
       ette        osallistuisi
       eivät       osallistuisi


       ei          osallistuttaisi  


       en olisi    osallistunut
       et olisi    osallistunut
       ei olisi    osallistunut
       emme olisi  osallistuneet
       ette olisi  osallistuneet
       eivät olisi osallistuneet


        ei olisi    osallistuttu
</pre></td>
							</tr>
						</table>
						<table cellspacing="0" cellpadding="0" border="0">
							<tr>
								<td colspan="2" style="padding-bottom:10px;"><strong>Aktiivin potentiaali</strong></td>
							</tr>
							<tr>
								<td><pre>PREESENS
minä     osallistunen      
sinä     osallistunet      
hän      osallistunee      
me       osallistunemme    
te       osallistunette    
he       osallistunevat    

PASSIIVI
         osallistuttaneen  

PERFEKTI
lienen   osallistunut      
lienet   osallistunut      
lienee   osallistunut      
lienemme osallistuneet     
lienette osallistuneet     
lienevät osallistuneet     

PASSIIVI
lienee   osallistuttu      
</pre></td>
								<td>&nbsp;&nbsp;&nbsp;</td>
								<td><pre> 
       en          osallistune
       et          osallistune
       ei          osallistune
       emme        osallistune
       ette        osallistune
       eivät       osallistune


        ei          osallistuttane 


       en    liene osallistunut
       et    liene osallistunut
       ei    liene osallistunut
       emme  liene osallistuneet
       ette  liene osallistuneet
       eivät liene osallistuneet


        ei    liene osallistuttu
</pre></td>
							</tr>
						</table>
						<table cellspacing="0" cellpadding="0" border="0">
							<tr>
								<td colspan="2" style="padding-bottom:10px;"><strong>Aktiivin imperatiivi</strong></td>
							</tr>
							<tr>
								<td><pre>PREESENS

(sinä)   osallistu         
(hän)    osallistukoon     
(me)     osallistukaamme   
(te)     osallistukaa      
(he)     osallistukoot     

PASSIIVI
         osallistuttakoon  

PERFEKTI

ole      osallistunut      
olkoon   osallistunut      
olkaamme osallistuneet     
olkaa    osallistuneet     
olkoot   osallistuneet     

PASSIIVI

olkoon   osallistuttu      
</pre></td>
								<td>&nbsp;&nbsp;&nbsp;</td>
								<td><pre> 

       älä         osallistu
       älköön      osallistuko
       älkäämme    osallistuko
       älkää       osallistuko
       älkööt      osallistuko


        älköön      osallistuttako  



       älä ole       osallistunut
       älköön olko   osallistunut
       älkäämme olko osallistuneet
       älkää olko    osallistuneet
       älkööt olko   osallistuneet



        älköön olko   osallistuttu
</pre></td>
							</tr>
						</table>
						<table cellspacing="0" cellpadding="0" border="0">
							<tr>
								<td colspan="2" style="padding-bottom:10px;"><strong>Verbin nominaalimuodot</strong></td>
							</tr>
							<tr>
								<td><pre>I INFINITIIVI              

Lyhyempi muoto:            
         osallistua        

Pitempi muoto:             
         osallistuakseni   
         osallistuaksesi
         osallistuakseen
         osallistuaksemme
         osallistuaksenne
         osallistuakseen

III  INFINITIIVI           

inessiivi    osallistumassa 
elatiivi     osallistumasta 
illatiivi    osallistumaan 
adessiivi    osallistumalla
abessiivi    osallistumatta 
instruktiivi osallistuman  
                           
Passiivi
instruktiivi osallistuttaman 
                           
                           
</pre></td>
								<td>&nbsp;&nbsp;&nbsp;</td>
								<td><pre>   II INFINITIIVI

   inessiivi    osallistuessa
   instruktiivi osallistuen

   Passiivi
   inessiivi    osallistuttaessa  






   IV INFINITIIVI

  nominatiivi  osallistuminen
  partitiivi   osallistumista
      

  I PARTISIIPPI
   aktiivi      osallistuva 
   passiivi     osallistuttava  

 II PARTISIIPPI
   aktiivi      osallistunut 
   passiivi     osallistuttu
</pre></td>
							</tr>
						</table>

					</div>
				</td>
			</tr></table>		</div>
		<div id="footer"><a href="http://www.oph.fi/"><img src="i/oph_logo_ymmarrasuomea.gif" width="157" height="35" alt="OPH" /></a></div>
	</div>
</body>
</html>
